Minutes et répertoires du notaire Catherin FARDEAU, 28 mars 1559 - 1568 (étude XXXIII)
Archives nationales
- Minutes de Catherin FARDEAU, 28 mars 1559 - 1568; MC/ET/XXXIII/44 - MC/ET/XXXIII/53
  - Minutes. 1568, MC/ET/XXXIII/53; registre
    - Obligation par Jean Lebrun, laboureur à Bruyères, près La-Croix-en-Brie (77) envers le collège du Cardinal-Lemoine, représenté par le maître Claude Simon, docteur en théologie, l'un des boursiers, de 832 livres par composition entre eux pour raison des moissons de 5 années des maisons, terres 
      obligation; Cardinal Lemoine (collège du); La Croix-en-Brie (Seine-et-Marne); Saint-Just-en-Brie (Seine-et-Marne); Lebrun, Jean; Simon, Claude; agriculteur; docteur d'université; étudiant
    - Bail pour 5 ans de la Saint-Martin 1568 et moyennant 110 sols tournois, de 4 arpens 1 quartier de terre à Rosny-sous-Bois (93) par Denise Auger, veuve d'Hubert Ducoquiel, docteur régent en médecine, tutrice de ses enfants, à Jean Troussevache, laboureur à Noisy-le-Sec., 19 novembre 1568; MC/ET/XXXIII/53
      bail; Noisy-le-Sec (Seine-Saint-Denis); Rosny-sous-Bois (Seine-Saint-Denis); Auger, Denise; Ducoquiel, Hubert; Troussevache, Jean; docteur d'université; agriculteur
    - Quittance par Nicole Watin, principal du collège Fortet, à Sire Claude Patroillart, marchand, bourgeois de Paris, de 300 livres pour le rachat de 25 livres de rente appartenant au collège par transport du 22 février 1565 fait par Gilles Lecoigneux, procureur en Parlement, celui-ci avoir le droit de Jean Soudet, huissier en la Chambre des Eaux et Forêts, et de Madeleine Feuchère, sa femme, à laquelle la rente avait été donnée en dot par contrat de mariage C... du 17 avril 1556 par sa mère, Perrette Legendre, veuve de Claude Feuchère à laquelle la rente avait été constituée le 16 décembre 1543 par feu Philippe Boissellet, notaire au Châtelet., 19 novembre 1568; MC/ET/XXXIII/53
      quittance; Fortet (collège de); Watin, Nicole; Patroillart, Claude; Lecoigneux, Gilles; Soudet, Jean; Feuchère, Madeleine; Legendre, Perrette; Feuchère, Claude; Boisselet, Philippe; directeur d'établissement d'enseignement; enseignant; procureur de justice (Ancien Régime); notaire; huissier
    - Bail pour 5 ans de la Saint-Martin d'hiver 1568, et moyennant 60 sols tournois, de 7 quartiers de terre en deux pièces à Bondy (93), lieudit Le Ruel, par Denise Auger, veuve de Hubert Ducoquiel, docteur régent en médecine, tutrice de ses enfants, à Jean Leroy, laboureur à Noisy-le-Sec, et Gilette Leroy, sa sœur, veuve de Martin Lamy, demeurant à Noisy-le-Sec., 19 novembre 1568; MC/ET/XXXIII/53
      bail; Bondy (Seine-Saint-Denis); Noisy-le-Sec (Seine-Saint-Denis); Auger, Denise; Ducoquiel, Hubert; Ducoquiel, Hugues; Lamy, Martin; Leroy, Gilette; Leroy, Jean; docteur d'université; agriculteur
    - Bail pour 6 ans de Pâques 1568 et moyennant 70 livres par an, du revenu de la cure de Bourdonné, 78, diocèse de Chartres, par Jean Vassongne, prêtre, docteur en théologie, à Lyger Le Roux, prêtre à Bourdonné., 23 novembre 1568; MC/ET/XXXIII/53
      Précisions sur les lieux: Bourdonné (Yvelines)--Eglise
      bail; Bourdonné (Yvelines); Le Roux, Ligier; Vassongne, Jean; docteur d'université; prêtre
    - Quittance par les maîtres ès arts, suppôts de la Nation de Picardie, en présence de Guillaume Boutillier, grand bedeau, et Lancelot Le Camus, petit bedeau, de 60 livres, aux héritiers de Gabriel Patin, pour reliquat des comptes du défunt qui avait été receveur de ladite Nation.- Et approbation par maître Guillaume Galland, aumônier du roi, principal du collège de Boncourt, et doyen de la Nation de Picardie., 26 novembre 1568; MC/ET/XXXIII/53
      ratification; quittance; Boutillier, Guillaume; Galland, Guillaume; Lecamus, Lancelot; Patin, Gabriel; prêtre; huissier; doyen d'université; directeur d'établissement d'enseignement; enseignant; comptable
    - Cession par Agnès Barbe, veuve de Jean Bourgery, le Jeune, marchand à Saint-Rémy-les-Chevreuses, à Jean Poitra, imprimeur à Paris, demeurant rue du Mont-Sainte-Geneviève, et Catherine Barbe, sa femme, sœur d'Agnès, de tous ses droits dans la communauté entre elle et son défunt mari., 27 novembre 1568; MC/ET/XXXIII/53
      cession; Montagne-Sainte-Geneviève (rue de la); Poitra, Jean; Barbe, Agnès; Bourgery, Jean; Barbe, Catherine; imprimeur; commerçant
    - Déclaration de commande de l'acquisition d'un fief à Chennevières faite de l'abbaye Sainte-Geneviève par noble Jacques Charpentier, régent et doyen de la faculté de médecine, pour Antoine Charpentier, son fils, dont il est tuteur., 3 décembre 1568; MC/ET/XXXIII/53
      déclaration; Chennevières-sur-Marne (Val-de-Marne); Charpentier, Antoine; Charpentier, Jacques
    - Bail pour 6 ans de Noël 1568 et moyennant 90 livres par an d'une maison à Paris, rue des Lavandières, près la Place Maubert, par Yves Marchant, docteur régent en la faculté de médecine, à Nicole Dais, femme et procureur de Julien Du Thiert, écuyer, contrôleur des guerres à Sens., 3 décembre 1568; MC/ET/XXXIII/53
      bail; Lavandières (rue des); Maubert (place); Sens (Yonne); Dais, Nicole; Du Thiert, Julien; Marchant, Yves; contrôleur des guerres (Ancien Régime); docteur d'université
    - Vente, moyennant 600 livres, d'un fief sis à Chennevières-sur-Marne, par l'abbaye Sainte-Geneviève de Paris (par Joseph Foullon, abbé; Jean Gobelin, prieur; et autres religieux) à Jacques Charpentier, doyen de la faculté de médecine qui payera ladite somme au receveur du décimes sur les 1.200 lt., à quoi l'abbaye a été taxée. Et quittance du chanoine Jean Haton, commis à la recette du don au roi, le 8 décembre 1568., 7 décembre 1568 - 8 décembre 1568; MC/ET/XXXIII/53
      acte de vente; quittance; Chennevières-sur-Marne (Val-de-Marne); Charpentier, Jacques; Foullon, Joseph; Gobelin, Jean; Haton, Jean; abbé; commis d'administration (Ancien Régime); doyen d'université; abbé; religieux
    - Bail pour 3 ans de la Saint-Martin 1568 et moyennant 160 livres par an des revenus de la cure de Savigny-sur-Orge (91) et Villemoisson, son secours, par André Rigneulx, prêtre, curé de Savigny, à maître Mathurin Le Chevalier, prêtre demeurant à Savigny-sur-Orge., 8 décembre 1568; MC/ET/XXXIII/53
      bail; Rigneulx, André; Le Chevalier, Mathurin; prêtre; curé
    - Testament de noble Etienne Binet, greffier des présentations de la Cour au Parlement de Bordeaux, logé à Paris rue Saint-Victor, chez Jacques de Beauvais, greffier des présentations de la Cour du Parlement de Paris., 9 décembre 1568; MC/ET/XXXIII/53
      testament; Saint-Victor (rue); Binet, Etienne; Beauvais, Jacques de
    - Bail pour 3 ans du 1er mars 1569 et moyennant 60 livres par an et le paiement de 8 septiers de grain méteil aux Célestins de Paris des revenus de la cure de Montreuil au Val-de-Gallic (: Versailles, 78) par Jean Provost, prêtre, curé et chapelain de l'église et hôpital de Saint-Jacques-du-Haut-Pas, à Jean Fontaine, prêtre à Montreuil., 10 décembre 1568; MC/ET/XXXIII/53
      bail; Versailles (Yvelines); Provost, Jean; Fontaine, Jean; prêtre; curé
    - Bail pour 9 ans de la Saint-Jean-Baptiste 1569 et moyennant 85 livres par an d'une maison à deux corps d'hôtel, un devant et un derrière, cour au milieu, à Paris, rue du Mont-Sainte-Geneviève, ' La Rose Rouge ', par le collège de Laon (par Guillaume Gaillard, docteur en théologie, principal) à Pierre Thévenyn, maître tailleur d'habits, bourgeois de Paris, et Nicole Champion, sa femme., 11 décembre 1568; MC/ET/XXXIII/53
      bail; Laon (collège de); Montagne-Sainte-Geneviève (rue de la); Rose Rouge (enseigne de la); Gaillard, Guillaume; Thévenyn, Pierre; Champion, Nicole; docteur d'université; directeur d'établissement d'enseignement; enseignant; tailleur d'habits
    - Obligation par le collège du Cardinal-Lemoine (Pierre de Hodic, régent en théologie, maître du collège, et autres) à René Pichon (ou Pinchon), abbé commendataire des Moreilles de 191 livres pour aider à payer les 200 livres auquels le collège a été cotisé pour les 300.000 livres octroyés au Roi, à rembourser dans le jour des rois ou à défaut, à payer 12 livres de rente par an., 13 décembre 1568; MC/ET/XXXIII/53
      obligation; Cardinal Lemoine (collège du); Moreilles (Vendée); Hodic, Pierre de; Pichon, René; enseignant; abbé
    - Contrat de mariage entre Léonard Descoutures, huissier du Roi au grand Conseil, et Marguerite Cordier, fille de Jeanne Brunel, veuve de Jacques Cordier, vivant huissier du Roi en sa tour carrée de Parlement. Et quittance de dot du 13 février 1569., 13 décembre 1568; MC/ET/XXXIII/53
      contrat de mariage; Descoutures, Léonard; Cordier, Marguerite; Brunel, Jeanne; Cordier, Jacques; huissier de justice
    - Contrat de mariage entre Jean Le Beau, procureur à la Chambre des Comptes, fils d'Etienne Le Beau, aussi procureur à la Chambre des Comptes, et d'Etiennette Parent, et de Charlotte Le Grant, fille de Jeanne Sevin, veuve de Florent Le Grant, procureur en Parlement., 16 décembre 1568; MC/ET/XXXIII/53
      contrat de mariage; Le Beau, Jean; Le Beau, Etienne; Parent, Etiennette; Le Grant, Charlotte; Sevin, Jeanne; Le Grant, Florent
    - Procuration par Etienne Binet, greffier des présentations de la cour du Parlement de Bordeaux, ayant acquis un office de maître des Comptes à Paris moyennant 14.000 livres à verser aux Parties casuelles, se trouvant indisposé par la maladie, à Sébastien De Juge, seigneur de Lamarque, valet de chambre ordinaire du roi et commissaire des guerres, et Antoine de Lestang, lieutenant général de Brives, au pays de Limousin, pour accorder dudit état avec telle personne que bon leur semblera., 17 décembre 1568; MC/ET/XXXIII/53
      procuration; Binet, Etienne; Juge, Sébastien de; Lestang, Antoine de; officier de la Chambre du roi (Ancien Régime); commissaire des guerres (Ancien Régime)
    - Transport par Robert Bonvallot, marchand de chevaux, bourgeois de Paris, fils d'Oudin Bonvallot, bourgeois de Paris, à sire Mascot (Yves) aussi marchand de chevaux, bourgeois de Paris, du bail, pour le temps restant à courir du bail fait à son père Oudin le 25 août 1528 (sic) par le collège de La Marche, d'une maison à Paris, rue d'Amboise ou rue sans bout, près le pavé de la place Maubert, entre la maison de l' 'Image Notre-Dame ' et le collège de La Marche, à charge de payer le loyer de 12 livres par an., 21 décembre 1568; MC/ET/XXXIII/53
      cession; La Marche (collège de); Amboise (rue d'); Maubert (place); Notre-Dame (image); Bonvallot, Robert; Bonvallot, Oudin; Mascot, Yves; commerçant
    - Quittance par maître Martin Mesnart, avocat au Parlement, à maître Antoine Tacquet, docteur régent en médecine, de 300 livres pour le rachat de 25 livres de rente transportés à Mesnart par Nicole Mesnart, son frère, et dû par Jean Le Coq, avocat, qui les avait constituées avec autre rente, total 83 l. 6 s. 8 d. la vigile de la Pentecôte 1563., 30 décembre 1568; MC/ET/XXXIII/53; fol. 520
      quittance; Le Coq, Jean; Mesnart, Martin; Mesnart, Nicole; Tacquet, Antoine; avocat; avocat au parlement (Ancien Régime); docteur d'université